【裁判字號】    91,交聲,1774
【裁判日期】    920311
【裁判案由】    違反道路交通管理處罰條例聲明異議
【裁判全文】
臺灣臺北地方法院交通事件裁定                  九十一年度交聲字第一七七四號
    異議人即
    受處分人  甲○○
右列受處分人因違反道路交通管理處罰條例案件，對於臺北市交通事件裁決所中華民
國九十一年十一月十一日所為之處分（北市裁三字第裁二二－ＡＸＸ０一八一０六號
）聲明異議，本院裁定如左：
    主  文
異議駁回。
    理  由
一、依道路交通安全規則第一百十二條第一項第十五款規定，汽車停車向外開啟車門
    時，應注意行人、車輛、並讓其先行。又汽車駕駛人停車時停車時間、位置、方
    式、車種不依規定，因而肇事致人受傷者，處新台幣（以下同）六百元以上一千
    二百元以下罰鍰，並吊扣駕駛執照三個月至六個月，道路交通管理處罰條例第五
    十六條第一項第九款及第六十一條第三項分別定有明文。
二、本件受處分人即異議人甲○○於民國九十一年七月二十五日七時二十五分，駕駛
    車號五Ａ－二九○號自小客車沿臺北市○○街北往南方向停車，向外開啟車門時
    ，其左前車門與沿同向由何孟杰所騎乘之車號ＢＦＶ－五一三號重型機車撞及而
    肇事，致何孟杰受有右手及右腳擦傷之傷害，經台北市政府警察局大同分局交通
    分隊員警到場處理後，由舉發單位於同年八月二十七日舉發受處分人違反道路交
    通管理處罰條例第五十六條第一項第九款及第六十一條第三項之規定，受處分人
    於應到案日期前向原處分機關臺北市交通事件裁決所陳述不服，經原處分機關調
    查結果，仍認定受處分人有上述違規行為，原處分機關乃於九十一年十一月十一
    日以受處分人開啟車門未注意來往車輛及違反道路交通安全規則肇事致人受輕傷
    ，依據違反道路交通管理處罰條例第五十六條第一項第九款及同條例第六十一條
    第三項（裁決書贅引第一款）之規定，裁決受處分人罰鍰新台幣六百元，並予吊
    扣駕駛執照三個月。
三、本件受處分人對於其於上開時、地開啟車門未予注意，肇事致何孟杰受傷之事實
    坦承不諱，僅以：伊為以駕駛計程車為業，肩負家庭生計，吊扣駕駛執照三個月
    無法開車，將致無業生活困境，如此處分太重云云置辯。惟查，受處分人所違反
    之道路交通管理處罰條例第五十六條第一項第九款及同條例第六十一條第三項之
    規定，其裁罰範圍分別為「六百元以上一千二百元以下罰鍰」及「吊扣其駕駛執
    照三個月至六個月」，本件原處分機關裁決受處分人罰鍰新台幣六百元，並吊扣
    駕駛執照三個月，已係以法定之最低額處罰，受處分人辯稱裁處過重云云，自非
    可採。此外，受處分人上開停車向外開啟車門時未注意行人、車輛，肇事致何孟
    杰受傷之事實，並有道路交通事故調查報告表、交通事故分析研判表、交通事故
    談話紀錄表等影本各一紙附卷可稽，事證明確，受處分人違反道路交通管理處罰
    條例之行為堪以認定。
四、綜上所述，受處分人確有停車向外開啟車門時，未依規定應注意行人、車輛，肇
    事致人受傷之行為，原處分機關依據道路交通管理處罰條例第五十六條第一項第
    九款、第六十三條第三項及違反道路交通管理事件統一裁罰標準表之規定，裁處
    受處分人罰鍰六百元，並吊扣駕駛執照三個月，核無違誤，本件受處分人之異議
    為無理由，應予駁回。
五、據上論斷，應依道路交通案件處理辦法第十九條，裁定如主文。
中      華      民      國    九十二    年      三       月  十一      日
                                    臺灣臺北地方法院交通法庭
                                        法  官  曾  正  龍
右正本證明與原本無異。
如不服本裁定，應於送達後五日內，向本院提出抗告狀。
                                        書記官  彭  自  青
中      華      民      國    九十二    年      三       月  十四      日


司法院資訊處製作；財團法人民間司法改革基金會備份。
